臺灣臺北地方法院民事裁定　　　　　　100年度重訴字第586號
原　　　告　財政部國有財產局台灣北區辦事處
法定代理人　陳文龍
訴訟代理人　吳嘉榮律師
被　　　告　王宗維
　　　　　　潘金英
　　　　　　張戩玉
　　　　　　李富琛
上列當事人間因拆屋還地等事件，本院裁定如下：
    主  文
被告應於本裁定送達後十日內陳報自民國一百年十一月至一百零
一年一月間之工作日內，何段期間可供定期以進入如附表所示房
屋勘驗測量。
    理  由
一、按法院認應證之事實重要，且舉證人之聲請正當者，應以裁
    定命他造提出文書。就(1)該當事人於訴訟程序中曾經引用者
    ，(2)他造依法律規定，得請求交付或閱覽者，(3)為他造之利
    益而作者，(4)商業帳簿，(5)就與本件訴訟有關之事項所作者
    ，當事人有提出之義務。再當事人無正當理由不從提出文書
    之命者，法院得審酌情形認他造關於該文書之主張或依該文
    書應證之事實為真實，民事訴訟法第343條至第345條分別定
    有明文。又依民事訴訟法第367條規定，該法第343條至第34
    5條規定，於勘驗準用之。
二、經查，本件原告起訴主張如附表所示土地係國有而由其擔任
    管理機關，被告所有及目前設籍、使用之如附表所示房屋，
    有無權佔用如附表所示土地之情形，依民法關於物上請求權
    及不當得利等規定，訴請被告將如附表所示房屋拆除後，返
    還如附表所示土地與原告，並為此聲請被告提供如附表所示
    房屋，由法院會同地政機關人員入內履勘測量，以便確認被
    告所應拆除房屋以返還土地之具體範圍，並據之計算請求被
    告應返還之不當得利金額，惟被告經合法通知均未曾到庭，
    亦未以書狀提出任何答辯以供斟酌，致原告關於至現場履勘
    之聲請，有因被告未配合提供如附表所示房屋而無從進行之
    問題，而觀諸原告請求被告提供如附表所示房屋，既係進行
    勘驗測量所需，且係原告上開請求有據與否之重要證據方法
    ，依前揭規定意旨，自堪認被告應提出如附表所示房屋供勘
    驗測量一事，屬本件有關事項且被告有提出之義務，原告上
    開聲請，洵屬正當，為此爰裁定命被告於本裁定送達後10日
    內陳報其自100年11月至101年 1月間之工作日內，得提出如
    附表所示房屋供入內勘驗測量之時間（須陳報一段相當期間
    以供定期，而非僅特定某期日），逾期陳報即依民事訴訟法
    第367條、第345條等規定審酌辦理。
三、依民事訴訟法第367條、第343條，裁定如主文。
中    華    民    國   100    年    11    月    21    日
                  民事第六庭    審判長法  官  林麗真
                                      法  官  姜悌文
                                      法  官  鄭昱仁
以上正本係照原本作成
本件不得抗告。
中    華    民    國   100    年    11    月    21    日
                                      書記官  李婉菱
附表：
一、坐落臺北市○○區○○段四小段第264地號土地上、門牌號
    碼臺北市○○區○○街臨臨111之3號房屋及其他工作物。
二、坐落臺北市○○區○○段四小段第264地號土地上、門牌號
    碼臺北市○○區○○街臨臨111之4號房屋及其他工作物。
三、坐落臺北市○○區○○段四小段第264地號土地上、門牌號
    碼臺北市○○區○○街臨臨111之17號房屋及其他工作物。